【裁判字號】    99,裁,89
【裁判日期】    990114
【裁判案由】    薪給
【裁判全文】
最  高  行  政  法  院  裁  定
                                        99年度裁字第89號
上  訴  人  甲○○
被 上訴 人  銓敘部
代  表  人  乙○○
上列當事人間薪給事件，上訴人對於中華民國98年9月3日臺北高
等行政法院98年度訴字第1186號判決，提起上訴，本院裁定如下
：
    主  文
上訴駁回。
上訴審訴訟費用由上訴人負擔。
    理  由
一、按對於高等行政法院判決之上訴，非以其違背法令為理由，
    不得為之，行政訴訟法第242條定有明文。依同法第243條第
    1項規定，判決不適用法規或適用不當者，為違背法令；依
    同法第243條第2項規定，判決有該條項所列各款情形之一者
    ，為當然違背法令。又提起上訴，應以上訴狀表明上訴理由
    並應添具關於上訴理由之必要證據，復為同法第244條第1項
    第4款及第2項所明定。是當事人提起上訴，如以原審判決有
    不適用法規或適用不當為理由時，其上訴狀應有具體之指摘
    ，並揭示該法規之條項或其內容；如以原審判決有行政訴訟
    法第243條第2項所列各款情形為理由時，其上訴狀應揭示合
    於該條款之事實。上訴狀或理由書如未依上述方法表明，或
    其所表明者顯與上開法條規定之違背法令情形不相合時，即
    難認為已合法表明上訴理由，其上訴自非合法。
二、緣上訴人現任交通部臺灣鐵路管理局（下稱臺鐵局）人事室
    高級業務員，至副業務長資位科長，其曾任交通事業人員經
    被上訴人審定以事業人員任用，民國（下同）90年考成結果
    晉敘高級業務員十六級505薪點。91年5月31日轉任交通部民
    用航空局人事室專員，經銓敘審定薦任第八職等，95年5月
    18日調升視察，經銓敘審定薦任第九職等，歷至96年考績晉
    敘薦任第九職等年功俸五級670俸點在案。嗣上訴人於97年5
    月26日轉任現職，經被上訴人以97年8月11日部管一字第097
    2965849號函（下稱原處分），審定以事業人員任用，核敘
    高級業務員十五級520薪點，並於其說明一之（九）備註載
    明採其96年1月至12月計1年之年資提敘薪級1級，至95年薦
    任第九職等年終考績係併薦任第八職等年資辦理，屬併資考
    績，因職等不相當，無法採計提敘薪級。上訴人不服被上訴
    人未採計其91至95年之年資提敘薪級，循序提起行政訴訟，
    經原審法院判決駁回後，提起本件上訴。
三、上訴意旨雖主張：被上訴人引用上訴人不適用之「交通事業
    人員與交通行政人員相互轉任資格及年資提敘辦法」（下稱
    提敘辦法），使上訴人權益受損。復查「交通事業人員任用
    條例」第8條第1項及同法第11條之1第4項可知，上訴人係屬
    前經敘定資位人員，調任同一資位職務者，自應不適用依據
    交通事業人員任用條例所訂定之提敘辦法。又訴外人鍾瑞英
    原任國家通訊傳播委員會會計室薦任第六職等至第七職等12
    年之科員年資，依何條款可予提敘臺鐵局會計室高級業務員
    視察職務（相當薦任第七職等至第八職等）之年資，被上訴
    人僅以鍾員係屬初次轉任交通事業人員，與上訴人情形本有
    不同，尚無法比擬為推諉之詞，何以鍾員係依交通事業人員
    任用條例第11條之1第5項規定提敘，何以上訴人曾任薦任第
    八職等專員之視察職務期間年資卻不予提敘。且依公務人員
    俸給法第17條第1項規定，如與現任職務職等相當、性質相
    近且服務成績優良者，得按年核計加級至其所銓敘審定職等
    之本俸最高級；如尚有積餘年資，且其年終（度）考績（成
    、核）合於或比照合於公務人員考績法晉敘俸級之規定，得
    按年核計加級至其所銓敘審定職等之年功俸最高級為止，而
    交通事業人員高級業務員最高薪敘為10級、630薪點等語。
    惟原判決已論明：依交通事業人員任用條例規定，其任用採
    資位、職務分立制，資位受有保障，此與一般公務人員之任
    用係依公務人員任用法行之，採官等職等併立，其俸給依公
    務人員俸給法行之者有別。而二者固同經被上訴人為任審核
    定，但任用制度不同，俸給結構迥異。交通事業機構與一般
    行政機關分屬不同任用體系，依公務人員任用法銓敘審定有
    案之公務人員，於轉任交通事業資位職務時，其任用與敘俸
    ，自應依交通事業人員任用條例等相關規定辦理等語，並就
    原處分未採計上訴人91年至95年之年資提敘薪級有無違誤？
    被上訴人依據交通事業人員與交通行政人員相互轉任資格及
    年資提敘辦法及所附之「二類人員年資對照表」作成之原處
    分，有無違誤？等事項，詳述其得心證之理由，及對上訴人
    之主張何以不足採，分別予以指駁甚明。核其上訴理由，仍
    執與起訴意旨略同且經原審不採之陳詞及歧異見解，而未具
    體表明合於不適用法規、適用法規不當、或行政訴訟法第24
    3條第2項所列各款之情形，難認對原判決之如何違背法令已
    有具體之指摘。依首開規定及說明，應認其上訴為不合法。
四、依行政訴訟法第249條第1項前段、第104條、民事訴訟法第9
    5條、第78條，裁定如主文。
中    華    民    國    99    年    1     月    14    日
                    最高行政法院第四庭
                        審判長法官  劉  鑫  楨
                              法官  吳  東  都
                              法官  林  文  舟
                              法官  曹  瑞  卿
                              法官  陳  鴻  斌
以  上  正  本  證  明  與  原  本  無  異
中    華    民    國    99    年    1     月    15    日
                              書記官  邱  彰  德


司法院資訊處製作；財團法人民間司法改革基金會備份。
